---
output:
  pdf_document: default
  html_document: default
---

# Quantmod  {#quantmod}

El paquete quantmod para R esta diseñado para la asistencia quantitativa de los traders en el desarrollo de sus estrategias y modelos financieros.

## ¿Que es quantmod?

Un entorno rápido, donde los operadores cuantitativos pueden explorar y construir modelos de negociación rápida y limpiamente. A través de la función getSymbols podemos extraer datos financieros desde varias fuentes: Google Finance, Yahoo Finance, Federal Reserve Bank of St. Louis FRED (más de 11,000 series !!!) y Oanda. Incluso desde fuentes propias: MySQL , R (Rdata) y Comma Separated Value files (csv).

No es el paquete definitivo dado que se complementa con otros, tales como: TTR, zoo y xts. En lo que respecta al análisis técnico son las más usadas en el mercado y usan todas las propiedades que hacen al lenguaje R útil para realizar análisis de datos^[Proximamente incluire el tidyquant].

## Obtención de Datos

Para comenzar, como todo paquete en R se debe instalar

```{r, message=FALSE, eval=FALSE}
# Instalación package
install.packages("quantmod")
``` 

Una vez que esté instalado, creamos nuestro script usando `ctrl/cmd + shift + n` y lo “llamamos” con

```{r, message=FALSE}
# Cargamos "quantmod"
library("quantmod")
```

> HINT: con `ctrl + R` en windows/Linux y `cmd + R` en MAC OS agregamos más rapido comentarios
(sección) en Rstudio.

**quantmod** provee una función para descargar datos desde fuentes externas. Esta función se llama `getSymbols`, para mayor información escribir en la linea de comandos `?getSymbols`^[No solo funcióna con `getSymbols`, si no que con todas las funciones de distintas librerias, basta con ante poner `?` y luego el nombre la función]. Por defecto, se crea un objeto en el workspace (*Global Environment*) con el nombre del ticker/nemotécnico seleccionado. Imaginemos por un momento  que necesitamos analizar el S&P 500 desde el 2010 hasta la fecha con periocidad diaria. Lo primero que debemos hacer es pensar desde que fuente vamos a descargar los datos, como es un índice accionario se recomienda usar *yahoo finance*, luego buscar el nemotécnico, en este caso es "^GSPC".

```{r, message=FALSE}
getSymbols("^GSPC", src = "yahoo", from = "2010-01-01", to = "2010-07-30", periodicity = "daily")
```

### ¿Qué hizo la función `getSymbols`?

La función `getSymbols` se construye basicamente de cinco opciones^[Por el momento solo trabajaremos con estas opciones, exiten más.]:

1. El ticker/nemotécnico, eg. ^GSPC.
2. `src`, que es la abreviación de "source", eg. yahoo, FRED...
3. `from`, es el inicio de la fecha a descargar, tener presente que se incluye la fecha en nuestros datos.
4. `to`, es el final del periodo para los datos, este no se incluye.
5. `periodicity`, es la periodicidad de los datos, eg. daily, monthly o yearly, solo algunos datos se ajustan a las tres periodicidades.

En el ejemplo anterior se descargo desde yahoo los datos del S&P 500 desde Enero del 2010 hasta el viernes 27 de Julio del 2018 con periodicidad diaria, construyendo un objeto en formato **xts** cuyo nombre es GSPC.

```{r, echo = FALSE}
DT::datatable(GSPC) 
```

## Funciones para graficar

Aún no introducimos la librería `ggplot2`, sin embargo, `quantmod` también nos permite graficar.


### `chartSeries`  

Para graficar basta con escribir el nombre del objeto con clase (`class`) xts, en nuestro caso es `GSPC` que representa al Standard and Poor 500. Si escribimos `TA = NULL`, `charSeries` no mostrará el volume^[`TA` proviene de *Technical Analysis*]

```{r, out.width="75%", fig.align='center', fig.cap="Gráfico con chartSeries con TA = NULL"}
chartSeries(GSPC, TA=NULL)
```

```{r, out.width="75%", fig.align='center', fig.cap = "Gráfico con chartSeries sin TA = NULL"}
chartSeries(GSPC, TA=NULL)
```

Pero cuando las series son muy largas, podemos ver tendencias pero dificulta ver cambios
importantes a nivel de análisis técnico.

```{r, out.width="75%", fig.align='center', fig.cap = "Los últimos 3 meses de GSPC"}
chartSeries(GSPC, subset = "last 3 months")
```

Con el código anterior nos enfocamos solo en los tres meses anteriores.

