---
output:
  pdf_document: default
  html_document: default
---

# Quantmod  {#quantmod}


> IMPORTATE: Aún no está del todo listo el formato en pdf, por lo que recomiendo verlo online.

El paquete quantmod para R esta diseñado para la asistencia quantitativa de los traders en el desarrollo de sus estrategias y modelos financieros.

## ¿Que es quantmod?

Un entorno rápido, donde los operadores cuantitativos pueden explorar y construir modelos de negociación rápida y limpiamente. A través de la función getSymbols podemos extraer datos financieros desde varias fuentes: Google Finance, Yahoo Finance, Federal Reserve Bank of St. Louis FRED (más de 11,000 series !!!) y Oanda. Incluso desde fuentes propias: MySQL , R (Rdata) y Comma Separated Value files (csv).

No es el paquete definitivo dado que se complementa con otros, tales como: TTR, zoo y xts. En lo que respecta al análisis técnico son las más usadas en el mercado y usan todas las propiedades que hacen al lenguaje R útil para realizar análisis de datos^[Proximamente incluire el tidyquant].

## Obtención de Datos

Para comenzar, como todo paquete en R se debe instalar

```{r, message=FALSE, eval=FALSE}
# Instalación package
install.packages("quantmod")
``` 

Una vez que esté instalado, creamos nuestro script usando `ctrl/cmd + shift + n` y lo “llamamos” con

```{r, message=FALSE}
# Cargamos "quantmod"
library("quantmod")
```

> HINT: con `ctrl + R` en windows/Linux y `cmd + R` en MAC OS agregamos más rapido comentarios
(sección) en Rstudio.

**quantmod** provee una función para descargar datos desde fuentes externas. Esta función se llama `getSymbols`, para mayor información escribir en la linea de comandos `?getSymbols`^[No solo funcióna con `getSymbols`, si no que con todas las funciones de distintas librerias, basta con ante poner `?` y luego el nombre la función]. Por defecto, se crea un objeto en el workspace (*Global Environment*) con el nombre del ticker/nemotécnico seleccionado. Imaginemos por un momento  que necesitamos analizar el S&P 500 desde el 2010 hasta la fecha con periocidad diaria. Lo primero que debemos hacer es pensar desde que fuente vamos a descargar los datos, como es un índice accionario se recomienda usar *yahoo finance*, luego buscar el nemotécnico, en este caso es "^GSPC".

```{r, message=FALSE}
getSymbols("^GSPC", src = "yahoo", from = "2010-01-01", to = "2010-07-30", periodicity = "daily")
```

### ¿Qué hizo la función `getSymbols`?

La función `getSymbols` se construye basicamente de cinco opciones^[Por el momento solo trabajaremos con estas opciones, exiten más.]:

1. El ticker/nemotécnico, eg. ^GSPC.
2. `src`, que es la abreviación de "source", eg. yahoo, FRED...
3. `from`, es el inicio de la fecha a descargar, tener presente que se incluye la fecha en nuestros datos.
4. `to`, es el final del periodo para los datos, este no se incluye.
5. `periodicity`, es la periodicidad de los datos, eg. daily, monthly o yearly, solo algunos datos se ajustan a las tres periodicidades.

En el ejemplo anterior se descargo desde yahoo los datos del S&P 500 desde Enero del 2010 hasta el viernes 27 de Julio del 2018 con periodicidad diaria, construyendo un objeto en formato **xts** cuyo nombre es GSPC.

```{r, echo = FALSE}
DT::datatable(GSPC) 
```

## Graficando con `chartSeries`

Aún no introducimos la librería `ggplot2`, sin embargo, `quantmod` también nos permite graficar.


### `chartSeries`  

Para graficar basta con escribir el nombre del objeto con clase (`class`) xts, en nuestro caso es `GSPC` que representa al Standard and Poor 500. Si escribimos `TA = NULL`, `charSeries` no mostrará el volume^[`TA` proviene de *Technical Analysis*]

```{r, out.width="75%", fig.align='center', fig.cap="Gráfico con chartSeries con TA = NULL"}
chartSeries(GSPC, TA=NULL)
```

```{r, out.width="75%", fig.align='center', fig.cap = "Gráfico con chartSeries sin TA = NULL"}
chartSeries(GSPC, TA=NULL)
```

Pero cuando las series son muy largas, podemos ver tendencias pero dificulta ver cambios
importantes a nivel de análisis técnico.

```{r, out.width="75%", fig.align='center', fig.cap = "Los últimos 3 meses de GSPC"}
chartSeries(GSPC, subset = "last 3 months")
```

Con el código anterior nos enfocamos solo en los tres meses anteriores.

## Graficando con `ggplot2`

Si bien `chartSeries` es una alternativa a `plot` o `plotly`, este no nos permite realizar gráficos que se adapten a nuestras necesidades. ¿Qué pasa si queremos graficar retornos o retornos acumulados? la opción por exelencia es `ggplot2`.

### Breve introducción a `ggplot2`

Todo ggplot2 plot tiene tres componentes:

1. Datos
2. Un conjunto de aesthetic mappings entre variables y propiedades de visualización.
3. Al menos una layer que describe la observación, son usualmente creadas con la función geom_*

```{r,eval=TRUE, echo=TRUE}
library(ggplot2)
```

A continuación usaremos la base que viene pre cargada con R cuando lo instalamos, que es `cars`^[Esta base es muy común en los software estadísticos y presenta datos de autos.]

```{r, out.width="75%", fig.align='center', fig.cap = "Ejemplo 1 usando ggplot2"}
ggplot(mpg, aes(x = displ, y = hwy)) + geom_point()
```

Esto produce el scatterplot definido como:

1. Datos: mpg
2. Aesthetic mapping: tamaño del motor en la posición x, gasolina en la posición y.
3. Layer: puntos.

### Color, tamaño, forma y otros atributos del *aesthetic*

Se debe usar otro aesthetics como `colour`, `shape` y `size` (ggplot acepta los nombres americanos como británicos)

```{r, out.width="75%", fig.align='center', fig.cap = "Ejemplo 2 usando ggplot2"}
ggplot(mpg, aes(displ, cty, colour = class)) +
  geom_point() 
```

- Como se puede ver, se creo una guía con los valores, leyenda, así podemos "leer" el gráfico.
- Si se quiere aesthetic para valores fijos, sin scaling: 

```{r, out.width="75%", fig.align='center', fig.cap = "Ejemplo 3 usando ggplot2"}
ggplot(mpg, aes(displ, hwy)) + geom_point(aes(colour = "blue"))
ggplot(mpg, aes(displ, hwy)) + geom_point(colour = "blue")
```

Ejercicios:

```r
aes(displ, hwy, colour = class)
aes(displ, hwy, shape = drv)
aes(displ, hwy, size = cyl)
```
- Se recomienda usar `colour` y `shape` con variables categóricas.  
- Mientras que size funciona bien con variables continuas.

### S&P 500 con `ggplot2`

```{r, eval = TRUE, echo = TRUE}
gspc <- as.data.frame(GSPC)
```


```{r, eval = TRUE, echo = TRUE, out.width="75%", fig.align='center', fig.cap = "Standard and Poor 500 usando ggplot2"}
g1 <- ggplot(gspc) + geom_line(mapping = aes(index(gspc),GSPC.Adjusted))
g1 <- g1 + labs(title = "S&P 500", subtitle = "Desde Enero 2010 a 2018") + xlab("Fecha") + ylab("")
g1 <- g1 + theme_bw()
g1
```


## Multiples Datos

A continuación trabajaremos con las acciones de Oracle, Nvidia, IBM y AMD, comenzamos con crear un objeto con los nombres de los tickers

```{r, eval=TRUE, eval = TRUE}
tickers <- c("ORCL","AMD","IBM","NVDA")
```

descargamos los datos con las características requeridas, que son las mismas que usamos anteriormente con S&P 500

```{r, eval=TRUE, eval = TRUE}
getSymbols(tickers, src = "yahoo", from = "2010-01-01", to = "2018-07-30", periodicity = "daily")
```

Acá deben tener mucha atención:

```{r, eval=TRUE, eval = TRUE}
list <- lapply(tickers, function(x) Cl(get(x)))
precio.cierre <- do.call(merge,list)
```

### Retornos

La formula para calcular (log) retornos es

$$
r_t = log(1 + R_t) = log(\frac{P_t}{P_{t-1}}) = p_t - p_{t-1}
$$
donde $p_t = log(P_t)$ es llamado "log price".

Ahora pasamos a construir el retorno.

```{r, eval = TRUE, echo = TRUE}
retornos <- data.frame(apply(precio.cierre, 2, function(x) Delt(x, type = "log")),
                       fecha = index(precio.cierre)) %>%
            rename(orcl = ORCL.Close, amd = AMD.Close, ibm = IBM.Close, nvda = NVDA.Close) %>% 
            na.omit() 
```

### Retornos Acumulados 

Si graficamos los retornos no será muy descriptivo, una forma es trabajar con su acumulado. Con la misma lógica usamos la función `cumsum()`. 

```{r}
acumulados <- data.frame(apply(retornos[1:4], 2, function(x) cumsum(x)), fecha = index(precio.cierre[-1]))
```

#### Gráfico retornos acumulados

```{r, eval=TRUE, echo = TRUE, warning=FALSE, message=FALSE}
library("reshape2")
```


```{r, eval=TRUE, echo = TRUE}
reshape <- melt(acumulados, id.vars = "fecha")
```

```{r, eval = TRUE, echo = TRUE, out.width="75%", fig.align='center', fig.cap = "Retornos Acumulados de los tickers"}
g2 <- ggplot(reshape) + geom_line(mapping = aes(fecha,value, color = variable))
g2 <- g2 + labs(title = "Retornos Acumulados", subtitle = "Oracle, AMD, IBM y Nvidia")
g2 <- g2 + theme_bw() + xlab("Fecha") + ylab("Retornos Acumulados")
g2 <- g2 + scale_color_manual("Tickers", values = c("red","blue","green","orange"))
g2 <- g2 + theme(legend.position = "bottom")
g2
```


## Estadística Descriptiva

Existe muchas formas de obtener la estadística descriptiva en R, un librería es `fBasics`, la que a su vez contiene test de normalidad.

```r
library("fBasics")
```

```r
summary <- basicStats(retornos[1:4])[c("Mean", "Stdev", "Median", "Minimum", "Variance",
                                       "Maximum", "nobs","Skewness","Kurtosis"),]
```


## Ratio de Sharpe 

EL ratio de Sharpe es una medida de desempeño para portafolios, el que se define como

$$
SR = \frac{E(R_i) - r_f}{\sigma_i}
$$

Donde $E(R_i) = \mu_i$ es el retorno del portafolio $i$, $r_f$ la tasa libre de riesgo y $\sigma_i$ la desviaciòn estandar del portafolio $i$. Si asumimos como ejercicio que no diversificamos y "construimos" cuatro portafolios con el 100% es invertido en cada uno de los activos. 

Para realizar el cálculo del ratio de Sharpe (SR) para Oracle

```r
SR_orcl <- (mean(retornos$orcl) - 0.0000 )/sd(retornos$orcl)
```

con `mean(retornos$orcl)` vamos a obtener el promedio de la primera columna del objeto `retornos` que es Oracle (en el `data.frame` la columna se llama orcl, si tuviese otro nombre como por ejemplo `perrito`, entonces hubiese sido `mean(retornos$perrito)`), si quisieramos AMD debería ser `amd` y asì sucesivamente. El 0.0000 sería la tasa libre de riesgo que la asumimos mensual y `sd(retornos[1])` nos calcula la desviación estandar. Dado que poseemos 4 activos con sus respectivos retornos, deberiamos construir cuatro objetos que partan con `SR`. 

## Test de JarqueBera 

El test de jarque-bera  usa los coeficientes de la  *skewness* y *kurtosis* de la muestra y se usa para testar normalidad. Otros test comunes son el de Anderson–Darling, Cramér–von Mises, y Kolmogorov–Smirnov.

En resumen compara que la *skewness* sea 0 y la *kurtosis* sea 3 bajo normalidad.

$$
JB = n{\widehat{Sk}^2 /6 + (\widehat{KUr} - 3)^2 /24}
$$

El test se encuentra en varias librerías, una de ellas es `fBasics` que deberíamos tener instalada y cargada. Para obtener los resultados del test para Oracle 

```r
jarqueberaTest(retornos$orcl)
```

Para los demàs activos hay que solo cambiar por el nombre de la columna correspondiente.

## Recursos del capítulo

[https://www.dropbox.com/s/mie1ap3hbil8p2i/beamer_t1.pdf?dl=1](Presentación)





