---
output:
  pdf_document: default
  html_document: default
---

# Renta Fija {#bonos}

> IMPORTANTE: Aún no está del todo listo el formato en pdf, por lo que recomiendo verlo online.

```{r, eval = TRUE, echo = TRUE, message=FALSE, warning=FALSE}
if(!require("pacman")) install.packages("pacman")
p_load("tidyverse", "tidyquant")
```


## Precio de un Bono

El precio de un bono se calcula como:

$$
P_{B} = \sum_{t=1}^{T} \frac{C}{(1+r)^t} + \frac{\text{ValorNominal}}{(1+r)^t}
$$

Donde:

* $P_B$: Precio del Bono
* $C_t$: Pago interéses o cupones
* $T$  : Números de períodos o madurez
* $r$  : Tasa de descuento o yield-to-maturity semi-anual


Considere el siguiente ejercicio: Calcular el precio de un bono con pago de cupón semestral, Madurez 25 años, Tasa cupón 6.5%, Yield semi-anual de 6.9% y Valor nominal de 100.

Para desarrollar el ejercicio, vamos a construir por parte los componentes de nuestro bono.

1. Construimos tanto la tasa cupón como la *Yield semi-anual*.


```{r}
tc <- 0.065
y  <- 0.069
```
2. Construimos un vector con los valores de los cupones más el principal


```{r}
pago <- c(rep(tc*100/2,49),(100 + tc*100/2))
```


tanto ``tc``, ``r`` y ``pago`` se encontraran en Values del global environment, en tipo ``numeric``.

3. Para poder trabajar con nuestra base de datos, transformamos nuestro vector ``pago`` que está en forma ``numeric`` a ``data frame``. 


```{r}
pago <- as.data.frame(pago)
```

Ahora existe un objeto con estructuración de datos ``data frame`` en nuestro global environment. Se podría haber llamado de cualquier forma a nuestro nuevo objeto ``pago``.

## Dos formas de hacer lo mismo

Ya construido nuestro objeto ``pago`` veremos que en **R** existen muchas formas de hacer lo mismo:


1. Al principio de la sesión cargamos la libreria ``tidyverse``, está nos permitirá trabajar con un "megapaquete" que incluye otros paquetes en su interior (ggplot2, dplyr, magittr, entre otros). Todos los paquetes que conforman "el Tidyverse" comparten la misma visión sobre el trabajo con datos y la escritura de código. Si va a la pestaña packages y escribe ``dplyr`` verá que está activa, pero nunca la "llamamos", esto se debe a ``tidyverse`` lo hizo por nosotros.


```{r, eval = TRUE, echo = TRUE}
pago1 <- pago %>% 
         mutate(t1 = as.numeric(index(pago)),factor_desc = 1/(1+y/2)^(t1),
                val_present = pago*factor_desc) %>% 
         summarise(sum(val_present))
```

2. La otra forma es: 

```r
# replicamos el objeto
pago2 <- pago

pago2$t2 <- as.numeric(rownames(pago2))

# Calculamos el factor de descuento
pago2$factor_desc <- 1 / (1 + r)^(pago2$t2)
# Calculamos el valor presente
pago2$val_present <-  pago$pv_factor*pago2$pago
# Calculamos el precio
sum(pago2$val_present)
```

## funciones 

Ahora se contruirá una función para valorizar cualquiee bono que pague cupones iguales:

```{r, eval = TRUE, echo = TRUE}
# p: valor nominal; tc: tasa cupón; t: madurez; y: yield to maturity
precio.bono <- function(p,tc,t,y){
  # rep returns a vector with value = p * r and times = ttm -1 
  pago   <- c(rep(tc*p, t - 1),p*(1 + tc))
  pago   <- as.data.frame(pago)
  pago$t <- as.numeric(rownames(pago))
  pago$factor_desc <- 1 / (1 + y)^(pago$t)
  pago$valor_prese <- pago$factor_desc*pago$pago
  sum(pago$valor_prese)
}
```

```{r, eval = TRUE, echo = TRUE}
precio.bono(100,0.065/2,50,0.069/2)
```

## Relación precio del Bono y Yield

### Valorización

Ahora utilizando la función ``precio.bono`` valorizaremos un bono con las siguientes características:

* Principal : 100
* Tasa Cupón: 5%
* Madurez: 10 años
* Yield: 4.29%

```{r, eval = TRUE, echo = TRUE}
# Valoramos el siguiente Bono
precio.bono(p = 100, tc =0.05, t =10, y = 0.0429)
```

### Construcción yields

Se contruirá una secuencia de yields:

```{r, eval = TRUE, echo = TRUE}
# Cosntruimos yields 
yields <- seq(0.02, 0.4, 0.01)
```

La función ``seq`` generá una secuencia. En este caso parte del 0.02 hasta el 0.4 pero con intervalos de 0.01.

```{r, eval = TRUE, echo = TRUE}
# Convertimos yields a data frame como antes 
yields <- as.data.frame(yields)
```

### Loops 

```{r, eval = TRUE, echo = TRUE}
# Calaculamos el precio del bono para distintas yields
for (i in 1:nrow(yields)) {
  yields$precio[i] <- precio.bono(100, 0.10, 20, yields$yields[i])  
}
```
### Graficando 

Una manera de visualizar datos es usar ggplot2, se recomienda que añadan por parte lo que desean en su gráfico.

```{r, eval = TRUE, echo = TRUE, fig.cap = "Relación Bono vs Yield", fig.align='center'}
# Graficamos con ggplot2
g1 <- ggplot(data = yields,aes(x = yields*100, y = precio)) + geom_line(size = 1.5, color = "red") 
g1 <- g1 + geom_point(size = 3, color = "red")
g1 <- g1 + ggtitle("Relación inversa:", subtitle = "Precio del Bono vs Yield")
g1 <- g1 + xlab("Yield (%)") + ylab("Precio del bono") 
g1 <- g1 + geom_ribbon(aes(ymin = 0, ymax = pmax(precio,0)), fill="pink", col="red", alpha=0.5) 
g1 <- g1 + theme_bw() 
g1 <- g1 + theme(panel.border = element_rect(colour = "black", fill = NA, size = .5),
                 panel.grid.major = element_line(colour = "#d3d3d3"))    
g1
```

```r
# Guarmados gráfico
ggsave("retorno-yield.png",width = 8.5, height = 4.5, dpi = 300)
```

## Trabajando con yields reales

quantmod es uno de las librerías más ocupadas en R para extraer datos financieros, te permite graficar, realizar análisis técnico, calcular retornos (``Delt(x)``), etc. Aunque las series son descargadas con estructura xts, la podemos transformar a data frame. A continuación descargaremos la yield de los bonos del tesoro de Estados Unidos a 10 años:

```{r, eval = TRUE, echo = TRUE}
t10yr <- getSymbols(Symbols = "DGS10", src = "FRED", auto.assign = FALSE)

t10yr <- subset(t10yr["2000-01-01/2018-04-17"])
```

```{r, eval = TRUE, echo = TRUE, fig.cap = "yield del tesoro de los Estados Unidos con chartSeries", fig.align = "center"}
# Grafico con chartSeries de quantmod solo funciona con xts
chartSeries(t10yr,  theme = "white")
```

```{r, eval = TRUE, echo = TRUE, fig.cap = "yield del tesoro de los Estados Unidos con ggplot2", fig.align = "center"}
t10yr.df <- as.data.frame(t10yr)

t10yr.df <- t10yr.df %>% 
            mutate(fecha = as.Date(rownames(t10yr.df))) %>% 
            na.omit()

g3 <- ggplot(data = t10yr.df,aes(x = fecha , y = DGS10)) + geom_line(size = 1, color = "green")
g3 <- g3 + ggtitle("10-Year US Treasury Yields", subtitle = "Desde 2000-01-01 hasta 2018-04-17")
g3 <- g3 + ylab("Fecha") +xlab("Yield(%)") 
g3 <- g3 + theme_bw() + theme(panel.border = element_rect(colour = "black", fill = NA, size = .5),
                              panel.grid.major = element_line(colour = "#d3d3d3"))
g3
```

```r
# Guarmados gráfico
ggsave("treasury-yields.png",width = 8.5, height = 4.5, dpi = 300)
```

## Duración y Convexidad de un Bono

### Extración de la yield

La función subset se explica sola, permite extraer una parte de tu base según un criterio.

```{r, eval = TRUE, echo = TRUE}
# Extraemos un valor en específico
t10yr_yield <- t10yr.df %>% 
               subset(fecha == "2017-03-03") 

t10yr_yield <- as.numeric(t10yr_yield$DGS10)*0.01  
``` 

### Duración 

Existen dos Duraciones, la de Macaulay y modificada (o de Hicks), las que miden sensibilidad del precio ante cambios de la yield. 

Macaulay:

\begin{center}

$\text{Duración de Macaulay} =\bigg[ \frac{1 + y}{y} - \frac{1+y + [n \cdot (c - y)]}{[ c\cdot((1+y)^n - 1)]+y} \bigg]$

\end{center}
\vspace{3pt}

Modificada:

\begin{center}

$\text{Duración Modificada} = \text{Duración de Macaulay}/(1+y)$

\end{center}
\vspace{5pt}

Aprox. Duración Modificada:

\begin{center}

$Aprox.Dur.Mod.= \frac{MV_{-}-MV_{+}}{2 \cdot \Delta y \cdot MV_{0}}$

\end{center}

#### Duración Macaulay 

```{r, eval = TRUE, echo = TRUE}
# duracion de Macaulay
macaulay <- function(y,n,c,t,T){
         mac <- (1 + y)/y - (1+y+(n*(c-y)))/(c*((1+y)^n -1) + y)
         print(mac)
} 
```

```{r, eval = TRUE, echo = TRUE}
macaulay <- macaulay(t10yr_yield,10,0.03)
macaulay
```

#### Duración Modificada

Duración Modificada:

```{r, eval = TRUE, echo = TRUE}
# duración modificada
modificada <- macaulay/(1+t10yr_yield)
modificada 
```

#### Aproximación Duración Modificada

Aproximación Duración Modificada:

```{r, eval = TRUE, echo = TRUE}
# Para la aproximación de la duración modificada
precio.arriba <- precio.bono(p = 100, tc = 0.03, t = 10, y = t10yr_yield + 0.01)
precio        <- precio.bono(p = 100, tc = 0.03, t = 10, y = t10yr_yield)
precio.abajo  <- precio.bono(p = 100, tc = 0.03, t = 10, y = t10yr_yield - 0.01)

``` 

```{r, eval = TRUE, echo = TRUE}
# Calculo de aproximación duración modificada
aprox.dur.mod <- (precio.abajo - precio.arriba)/(2 * precio * 0.01)
aprox.dur.mod
``` 

### Duración con librería

```{r, eval = TRUE, echo = TRUE}
# Con librerias
p_load("derivmkts")

# Duración moficada 
duration(precio, 3, 10, 100, 1, modified = TRUE)

# Duración Macaulay
duration(precio, 3, 10, 100, 1, modified = FALSE)
``` 

### Convexidad

$$
\text{Convexidad} = \frac{1}{P \times (1+y)^2} \sum_{t=1}^{T} \bigg[ \frac{CF_{t}}{(1 + y)^t } (t^2 + t) \bigg]
$$

Donde: 

* $P$ : Precio Bono.
* $y$ : *yield to maturity*.
* $T$ : Madurez en años.
* $CF_{t}$ : *Cash flow* en el tiempo $t$.


```{r, eval = TRUE, echo = TRUE}
# Calculamos medida de convexidad
convexidad <- (precio.arriba + precio.abajo  - 2 * precio)/(precio * (0.01)^2)
convexidad
``` 

#### Aproximación Duración Modificada

$$
\text{Aproximacion Convexidad} = \frac{P_{+} - P_{-} - 2P_{0}}{2P_{0}(\Delta y)^2}
$$

donde: 

* $P_{0}$ : Precio del Bono.
* $P_{-}$ : Precio del Bono cuando la tasa de interes aumenta.
* $P_{+}$ : Precio del Bono cuando la tasa de interes disminuye.
* $\Delta y$ : Cambio en la tasa de interes.

### Convexidad con librería:

```{r, eval = TRUE, echo = TRUE}
convexity(precio, 3, 10, 100, 1)
```

## Efecto Dolar

$$
\text{Efecto Dolar} = \Delta P_{duration} + \Delta P_{convexity}  
$$
Donde: 

$$
\text{Duration Dollar Change} = -D \times \Delta y \times P 
$$

Donde:

* $D$ : Duración.
* $\Delta y$ : Cambio en la *yield*.
* $P$ : Precio Bono.

$$
\text{Convexity Dollar Change} = 0.5 \times C \times (\Delta y)^2 \times P 
$$
Donde:

* $C$ : Convexidad.
* $(\Delta y)^2$ : Cambio en la *yield* al cuadrado.
* $P$ : Precio Bono.

## Ejercicio

## Recursos del capítulo 